【裁判字號】    98,聲,4089
【裁判日期】    981029
【裁判案由】    聲明異議
【裁判全文】
臺灣桃園地方法院刑事裁定              98年度聲字第4089號
受  刑  人  甲○○
上列聲請人聲明異議事件，本院裁定如下：
    主  文
聲明異議駁回。
    理  由
一、聲明異議意旨略以：如聲請狀所載（如附件）。
二、按受刑人或其法定代理人或配偶以檢察官執行之指揮為不當
    者，得向諭知該裁判之法院聲明異議，為刑事訴訟法第484
    條定有明文，所謂「檢察官執行之指揮不當」，係指檢察官
    執行之指揮違法及執行方法不當等情形而言。
三、本件受刑人聲明異議意旨，主張受刑人前所聲請數罪定應執
    行刑案件，依法併罰（定執行刑）後應予再減刑之，桃園地
    方法院檢察署檢察官未依法辦理數罪併罰減刑之要件，又受
    刑人應予減刑之罪，曾依其他法令減刑者，應予減得之刑再
    予減刑，請依「刑法數罪併罰減刑條例」及「中華民國九十
    六年罪犯減刑條例」將相關數罪併罰減刑至法定刑期云云。
四、按裁判確定前犯數罪者，併合處罰之，數罪併罰，宣告多數
    有期徒刑者，於各刑中之最長期以上，各刑合併之刑期以下
    ，定其刑期，刑法第50條、第51條第5 項分別訂有明文。次
    按裁判確定前犯數罪均應減刑而未定執行刑者，就各罪依第
    2 條、第4 條、第6 條至第8 條規定減刑後，適用刑法第51
    條定其應執行之刑。裁判確定前犯數罪均應減刑而已定執行
    刑者，仍依前項規定，另定應執行之刑；刑法第54條之餘罪
    ，均應減刑者，亦同。裁判確定前犯數罪，有應減刑與不應
    減刑者，就應減刑之罪，依第2 條、第4 條、第6 條至第8
    條及前條規定減刑後，與不應減刑之罪之宣告刑，適用刑法
    第51條定其應執行之刑，中華民國九十六年罪犯減刑條例第
    10條、第11條分別訂有明文。
五、受刑人誤以為有所謂之「刑法數罪併罰減刑條例」，即以為
    數罪依刑法第51條定應執行刑必可獲得較各刑合併之刑期刑
    度較輕之優惠，誤認數罪合併定應執行刑即為一種減刑之規
    定，此顯屬受刑人誤解刑法第51條法條意旨，蓋依刑法第51
    條定應執行刑並非減刑，定應執行刑後也非必可獲得低於各
    刑合併之刑期。又受刑人在前揭錯誤認知下，再以為依中華
    民國九十六年罪犯減刑條例第4 條之規定「依本條例應減刑
    之罪，曾依其他法令減刑者，仍就原減得之刑再予減刑」，
    故認為其所犯數罪應先依刑法數罪併罰減刑之規定合併定應
    執行刑後，再依上揭減刑條例之規定，應執行刑仍可再減刑
    之，受刑人此部分亦同存有對法律之誤解，蓋揆諸首揭法條
    規定，本應將各符合中華民國九十六年罪犯減刑條例之罪，
    依法減刑之後，再依刑法第51條定應執行刑。並無受刑人所
    謂各罪應先依刑法數罪併罰獲得較輕之應執行後（即受刑人
    所謂之刑法數罪併罰減刑規定），應執行刑再依上揭減刑條
    例第4 條減刑之問題。
六、綜上所述，受刑人以上開聲明異議意旨，主張檢察官執行之
    指揮有所不當，自無理由，應予駁回。
七、依刑事訴訟法第220 條、第484 條、第486 條，裁定如主文
中    華    民    國    98    年    10    月    29    日
                    刑事第四庭    法  官  張宇葭
以上正本證明與原本無異。
如不服本裁定應於送達後5日內向本院提出抗告狀。
                                  書記官  高  平
中    華    民    國    98    年    11    月    2     日


司法院資訊處製作；財團法人民間司法改革基金會備份。
